【裁判字號】    95,家抗,2
【裁判日期】    950116
【裁判案由】    訴訟救助
【裁判全文】
臺灣高等法院高雄分院民事裁定           95年度家抗字第2號
抗  告  人  戊○○
相  對  人
即  聲請人  丁○○
            丙○○
            乙○○
兼  共  同
法定代理人  甲○○
上列抗告人因與相對人間請求給付扶養費事件，相對人聲請訴訟
救助，抗告人對於中華民國94年11月30日臺灣高雄地方法院裁定
（94年度家救字第99號）提起抗告，本院裁定如下：
    主  文
抗告駁回。
抗告訴訟費用由抗告人負擔。
    理  由
一、按當事人無資力支出訴訟費用者，法院應依聲請，以裁定准
    予訴訟救助；經（法律扶助基金會）分會准予法律扶助之無
    資力者，其於訴訟程序中，向法院聲請訴訟救助時，應准予
    訴訟救助，但另有不符法律扶助事實之證明者，不在此限，
    民事訴訟法第107 條第1 項前段、法律扶助法第62條分別定
    有明文。
二、本件相對人即聲請人以其與抗告人戊○○間請求給付扶養費
    事件，無資力支出訴訟費用，且非顯無勝訴之望，聲請訴訟
    救助，並聲請財團法人法律扶助基金會高雄分會准予扶助在
    案等情，業據其於臺灣高雄地方法院94年度家補字第487 號
    給付扶養費事件中提出財團法人法律扶助基金會專用之民事
    委任狀、戶籍謄本各1 份為證，臺灣高雄地方法院依職權調
    取聲請人歸戶所得財產資料及相對人向財團法人法律扶助基
    金會高雄分會申請法律扶助相關資料在卷可稽。查聲請人訴
    請給付扶養費事件，應徵之訴訟費用額為新台幣12,880元，
    而聲請人甲○○除民國92年度薪資所得192,982 元外，93、
    94年度均無任何薪資所得，聲請人名下無不動產及汽車等財
    產，有卷附稅務電子閘門財產所得調件明細表1 份及財團法
    人法律扶助基金會高雄分會94年11月29日法扶高分俊字第
    94000126號函附卷可稽，堪認聲請人主張無資力支付訴訟費
    用一節屬實，又，本院綜觀全卷聲請人之主張及所提出之事
    證，亦非顯無勝訴之望，是聲請人聲請訴訟救助，核與前揭
    規定相符，原審予以准許，並無不當。
三、抗告人戊○○不服原審裁定提起抗告，抗告意旨略以，(一)抗
    告人尚無收入，無法且不願支付訴訟費用。(二)相對人甲○○
    年輕力壯，應努力工作扶養雙親及妻兒，不應以此徒增法院
    困擾，請法院轉介社會團體加以輔導，或加以開導告誡。(三)
    夫妻應共同創造美好人生，相對人甲○○多次提出無理要求
    ，不願與抗告人商量，造成兩造兩地相隔，懇請廢棄原裁定
    云云。查其抗告所陳述各情，均在主張伊不願給付扶養費的
    理由，並非主張相對人有何不符訴訟救助之情事，按其有何
    不願給付扶養費之理由，應於給付扶養費之本案訴訟中，提
    出以為爭執，並非訴訟救助程序所能解決，故其提起本件抗
    告為無理由，應予駁回。
四、據上論結，本件抗告為無理由，依民事訴訟法第495 條之1
    第1項、第449條第1項、第95條、第78條，裁定如主文。
中    華    民    國    95    年    1     月    16    日
                            民事第四庭
                                審判長法官  蔡文貴
                                法      官  徐文祥
                                法      官  黃科瑜
以上正本證明與原本無異。
本裁定不得再抗告。
中    華    民    國    95    年    1     月    17    日
                                書  記  官  葉淑華
                                                      K


司法院資訊處製作；財團法人民間司法改革基金會備份。
